【裁判字號】    99,聲,53
【裁判日期】    990517
【裁判案由】    裁定判決書登報
【裁判全文】
臺灣臺中地方法院民事裁定                99年度聲字第53號
聲  請  人  首君企業股份有限公司
法定代理人  乙○○
代  理  人  魏淇芸律師
相  對  人  富釧股份有限公司
兼  法  定
代  理  人  甲○○
上二人共同
代  理  人  楊丞釧
上列聲請人聲請將判決書登報事件，本院裁定如下：
    主  文
相對人應連帶負擔費用，將本院九十五年度智字第五十一號判決
書之當事人、案由及主文欄第二項之內容，以不得小於新聞類之
五號字體，刊登於聯合報全國版報頭下（面積六點八×四點九五
公分）、中國時報全國版報頭下（面積五×七點五公分）各壹日
。
相對人應連帶負擔費用，將本院九十五年度智字第五十一號判決
書之當事人、案由及主文欄第二項之內容，刊登於網路上中時電
子報首頁右側中間位置如附件所示之版位壹日。
聲請程序費用新臺幣仟元由相對人連帶負擔。
    理  由
一、本件聲請意旨略以：聲請人與相對人間請求損害賠償(專利
    權)事件，經本院以95年度智字第51號判決命相對人富釧股
    份有限公司（下稱富釧公司）、甲○○應連帶給付聲請人新
    臺幣（下同）1,429,200元，及自民國95年10月31日起至清
    償日止按週年利率百分之5計算之利息，並於聲請人之發明
    第I236402號「具有可推出式轉輪起子匣單元的螺絲起子」
    專利權存續期間內，相對人富釧公司、甲○○不得未經聲請
    人同意而製造、為販賣之要約、販賣、使用或為上述目的而
    進口上開發明專利物品。而相對人不服提起上訴，雖經臺灣
    高等法院臺中分院（下稱臺中高分院）以97年度智上易字第
    6號判決廢棄並駁回第一審判決關於命相對人連帶給付超過
    1,351,757元本息部分，惟仍維持第一審判決主文第2項之內
    容，上開判決並於99年1月27日確定。爰依專利法第89條規
    定，聲請相對人應連帶負擔費用，將本院95年度智字第51號
    判決書之當事人、案由及主文欄第2項之內容，以不得小於
    新聞類之5號字體，刊登於聯合報全國版報頭下（面積6.8×
    4.95公分）、中國時報全國版報頭下（面積5×7.5公分）各
    1日，及刊登於網路上中時電子報首頁右側中間位置如附件
    所示之版位1日等語。
二、按被侵害人得於勝訴判決確定後，聲請法院裁定將判決書全
    部或一部登報，其費用由敗訴人負擔，專利法第89條定有明
    文。本件聲請人主張之事實，業據其提出本院95年度智字第
    51號判決、臺中高分院97年度智上易字第6號判決暨確定證
    明書（均影本）為證，並經本院依職權調閱前開卷宗核閱無
    誤。聲請人依專利法第89條規定，聲請將本院95年度智字第
    51號判決書之當事人、案由及主文欄第2項之內容以主文第
    1、2項所示之字體、版面登載於主文所示之報紙及網路電子
    報，費用由相對人連帶負擔，並提出刊登上開版面所需費用
    之費用說明供本院參酌。本院審酌聲請人上開所主張之刊登
    方式，費用共計約123,000元，相較於相對人富釧公司侵害
    聲請人之專利所獲得之總利益為1,351,757元（見臺中高分
    院97年度智上易字第6號判決第14頁），聲請人所請求之刊
    載方式，尚屬合理適當，應予准許。
三、依民事訴訟法第95條、第85條第2項，裁定如主文。
中    華    民    國    99    年    5     月    17    日
                  民事第三庭    法  官  黃佳琪
以上為正本，係照原本作成。
如對本裁定抗告須於裁定送達後10日內向本院提出抗告狀，並繳
納抗告費新臺幣1,000元。
中    華    民    國    99    年    5     月    17    日
                                書記官

司法院資訊處製作；財團法人民間司法改革基金會備份。
